# 解释公告 7 号第一条问题

提问人：canon1323 时间：2016-02-27 12:56:13
解释公告 7 号第一条： 一、投资方因其他投资方对其子公司增资而导致本投资方持 股比例下降，从而丧失控制权但能实施共同控制或施加重大影响 的，投资方应如何进行会计处理？ 个别财务报表中，应当对该项长期股权投资从成本 法转为权益法核算。首先，按照新的持股比例确认本投资方应享有的原子公司因增资扩股而增加净资产的份额，与应结转持股比 例下降部分所对应的长期股权投资原账面价值之间的差额计入当期损益；然后，按照新的持股比例视同自取得投资时即采用权益法核算进行调整
新长投准则第十一条规定：“投资方对于被投资单位除净损益、其他综合收益和利润分 配以外所有者权益的其他变动，应当调整长期股权投资的账面价值并计入所有者权益。”
子公司增资 母公司股权被动稀释，是按照解释公告确认投资收益 ，还是按照长投准则确认其他权益变动？

回答人：chenyiwei
解释 7 号第一条适用于原先对被投资企业具有控制权，被投资企业增资被动稀释后丧失控制权但保留共同控制或重大影响的情况。 长投准则第十一条适用于被投资企业在股权变动前后均属于本企业的合营企业或联营企业的情况。